tr: Bellek Form Faktörü: DIMM; Mikro DIMM; RIMM; SIMM; SO-DIMM; Diğer
sl-SI: Faktor oblike pomnilnika: DIMM; Micro-DIMM; RIMM; SIMM; SO-DIMM; Drugo
nl: Geheugenvormfactor: DIMM; Micro-DIMM; RIMM; SIMM; SO-DIMM; Andere
ru: Форм-фактор памяти: DIMM; Micro-DIMM; RIMM; SIMM; SO-DIMM; Другой
bg-BG: Форм фактор на паметта: DIMM; Micro-DIMM; RIMM; SIMM; SO-DIMM; Други
ja: メモリーのフォームファクタ: DIMM; Micro-DIMM; RIMM; SIMM; SO-DIMM; その他
en: Memory form factor: DIMM; Micro-DIMM; RIMM; SIMM; SO-DIMM; Other
cs: Form factor paměti: DIMM; Micro-DIMM; RIMM; SIMM; SO-DIMM; Jiné
th: ฟอร์มแฟคเตอร์หน่วยความจำ: DIMM; Micro-DIMM; RIMM; SIMM; SO-DIMM; อื่นๆ
da: Hukommelsesformfaktor: DIMM; Micro-DIMM; RIMM; SIMM; SO-DIMM; Andet
fr: Facteur de forme de mémoire: DIMM; Micro-DIMM; RIMM; SIMM; SO-DIMM; Autre
sk-SK: Faktor formy pamäte: DIMM; Mikro-DIMM; RIMM; SIMM; SO-DIMM; Iné
es: Factor de forma de memoria: DIMM; Micro-DIMM; RIMM; SIMM; SO-DIMM; Otros
sv: Minnesformfaktor: DIMM; Micro-DIMM; RIMM; SIMM; SO-DIMM; Övrigt
pl: Współczynnik kształtu pamięci: DIMM; Micro-DIMM; RIMM; SIMM; SO-DIMM; Inne
pt-BR: Fator de forma de memória: DIMM; Micro-DIMM; RIMM; SIMM; SO-DIMM; Outro
hu: Memória formátuma: DIMM; Micro-DIMM; RIMM; SIMM; SO-DIMM; Egyéb
pt-PT: Fator de forma de memória: DIMM; Micro-DIMM; RIMM; SIMM; SO-DIMM; Outro
zh-CN: 存储器形状因子: DIMM; Micro-DIMM; RIMM; SIMM; SO-DIMM; 其他
it: Fattore di forma della memoria: DIMM; Micro-DIMM; RIMM; SIMM; SO-DIMM; Altro
vi: Dạng thức bộ nhớ: DIMM; Micro-DIMM; RIMM; SIMM; SO-DIMM; Khác
lt-LT: Atminties modulio konfigūracija: DIMM; Micro-DIMM; RIMM; SIMM; SO-DIMM; Kita
ko: 메모리 폼 팩터: DIMM; Micro-DIMM; RIMM; SIMM; SO-DIMM; 기타
zh-TW: 記憶體外形尺寸: DIMM; Micro-DIMM; RIMM; SIMM; SO-DIMM; 其他
nb: Minneformfaktor: DIMM; Micro-DIMM; RIMM; SIMM; SO-DIMM; Annet
ro-RO: Factor de formă a memoriei: DIMM; Micro-DIMM; RIMM; SIMM; SO-DIMM; Altele
hr-HR: Faktor oblika memorije: DIMM; Micro-DIMM; RIMM; SIMM; SO-DIMM; Ostalo
de: Speicherformfaktor: DIMM; Micro-DIMM; RIMM; SIMM; SO-DIMM; Sonstiges
fi: Muistin muototekijä: DIMM; Micro-DIMM; RIMM; SIMM; SO-DIMM; Muu
el: Συντελεστής μορφής μνήμης: DIMM; Micro-DIMM; RIMM; SIMM; SO-DIMM; Άλλο